臺灣桃園地方法院刑事判決
111年度審易緝字第1號
公  訴  人  臺灣桃園地方檢察署檢察官
被      告  林育臣



上列被告因詐欺案件，經檢察官提起公訴（109年度偵緝字第135
3號），被告於本院準備程序中，就被訴事實為有罪之陳述，經
本院告知簡式審判程序意旨，並聽取當事人之意見後，本院合議
庭裁定改依簡式審判程序審理，本院判決如下：
    主  文
林育臣犯詐欺取財罪，處有期徒刑捌月。未扣案之犯罪所得新臺
幣壹佰貳拾萬捌仟柒佰捌拾伍元沒收，於全部或一部不能沒收或
不宜執行沒收時，追徵其價額。
    事實及理由
一、本件犯罪事實及證據，除證據部分補充「被告林育臣於本院
    準備程序及審理中之自白」、「告訴代表人鄭詩雋、告訴代
    理人吳兆原律師分別於本院準備程序及審理中之證述」、「
    臺北票據匯款處理中心公文金融資料查詢」外，其餘均引用
    檢察官起訴書之記載（如附件）。
二、論罪科刑：
(一)核被告所為，係犯刑法第339條第1項之詐欺取財罪。
(二)爰審酌被告不思以正當方式賺取所需，反以如起訴書犯罪事
    實欄一所載方式詐取財物，致使告訴人受高達新臺幣（下同
    ）120萬8,785元之財產損失，顯然欠缺尊重他人財產法益之
    法治觀念，所為非屬可取，兼衡被告迄今未與告訴人亞鋒公
    司達成和解，亦未賠償告訴人亞鋒公司所受財產損失，告訴
    代理人並向本院表示請求從重量刑乙節，有本院110年3月24
    日準備程序筆錄1份在卷可佐，並考量被告本案犯罪之動機
    、目的、手段、詐得款項之多寡，暨其生活及自陳職業為做
    水電工程、月薪5萬餘元、高職畢業之教育程度等一切情狀
    ，量處如主文所示之刑。
三、沒收：
    按犯罪所得，屬於犯罪行為人者，沒收之；前二項之沒收，
    於全部或一部不能沒收或不宜執行沒收時，追徵其價額，刑
    法第38條之1第1項前段、第3項分別定有明文。被告本案之
    犯罪所得為120萬8,785元，並未扣案，復未歸還予告訴人亞
    鋒公司，爰依前開規定予以宣告沒收，並於全部或一部不能
    沒收或不宜執行沒收時，依同條第3項規定，追徵其價額。
據上論斷，應依刑事訴訟法第273條之1第1項、第299條第1項前
段、第310條之2、第454條第2項，判決如主文。
本案經檢察官吳宜展提起公訴，檢察官林欣怡到庭執行職務。　
中　　華　　民　　國　　111 　年　　2 　　月　　18　　日
                    刑事審查庭    法　官　林慈雁
以上正本證明與原本無異。
如不服本判決應於收受判決後20日內向本院提出上訴書狀，並應
敘述具體理由。其未敘述上訴理由者，應於上訴期間屆滿後20日
內向本院補提理由書(均須按他造當事人之人數附繕本)「切勿逕
送上級法院」。
                                  書記官　吳秉翰
中　　華　　民　　國　　111 　年　　2 　　月　　21　　日
附錄本判決論罪法條全文：
中華民國刑法第339條
意圖為自己或第三人不法之所有，以詐術使人將本人或第三人之
物交付者，處5年以下有期徒刑、拘役或科或併科50萬元以下罰
金。
以前項方法得財產上不法之利益或使第三人得之者，亦同。
前二項之未遂犯罰之。

附件：
臺灣桃園地方檢察署檢察官起訴書
                                   109年度偵緝字第1353號
　　被　　　告　林育臣　男　40歲（民國00年0月0日生）
　　　　　　　　　　　　住桃園市○鎮區○○路0段000巷0弄0
　　　　　　　　　　　　　號
　　　　　　　　　　　　居宜蘭縣○○鄉○○○路000巷0號1
　　　　　　　　　　　　　樓
                        居高雄市○鎮區○○○路00號6樓
　　　　　　　　　　　　國民身分證統一編號：Z000000000號
上列被告因詐欺案件，已經偵查終結，認應提起公訴，茲將犯罪
事實及證據並所犯法條分敘如下：
　　　　犯罪事實
一、林育臣為為冷氣裝修工程之師傅，得悉亞鋒開發股份有限公
    司(下稱亞鋒公司)有於其新設銷售中心安裝冷氣之需求後，
    竟意圖為自己不法之所有，基於詐欺取財之犯意，於民國10
    8年4月9日至同年6月間，以通訊軟體LINE，向亞鋒公司代表
    人鄭詩雋佯稱得以新臺幣(下同)120萬8,785元之低價，為亞
    鋒公司安裝23組冷氣並贈送贈品等語，致使亞鋒公司及鄭詩
    雋陷於錯誤，於108年4月29日匯款120萬8,785元至林育臣開
    立之上海商業儲蓄銀行延平分行帳號000-00000000000000號
    帳戶。然林育臣於收受款項後，多次訛稱到場安裝卻未出現
    ，且拒接電話，亞鋒公司始知受騙。
二、案經亞鋒公司告訴偵辦。
　　　　證據並所犯法條
一、證據清單及待證事實：
編號 證據名稱 待證事實 1 被告林育臣於本署偵訊時之供述 否認犯罪事實，辯稱：伊有向不同公司訂購冷氣設備，只是沒去安裝等語。惟經多次傳喚並通緝仍未到庭，亦未提供辯稱資料。 2 證人即告訴人亞鋒公司代表人鄭詩雋之證述 被告向證人鄭詩雋表示有很多優惠方案，要求先付款項，並表示將如期交貨之事實。 3 證人即告訴人亞鋒公司董事鄭詩慧之證述 被告提供估價單、保管條，並佯以低價優惠之方式，詐欺告訴人之事實。 4 證人即告訴人亞鋒公司經理王騰毅之證述 被告3次到現場後，分別以不同理由，表示出貨遲延、型號拿錯、待會親自去拿等語，足見被告自始未進貨任何冷氣設備之事實。 5 108年4月9日、4月18日及5月、6月間之通訊軟體Line之對話紀錄 被告於通訊軟體Line，佯稱：得低價優惠送贈品、建議先付款、已點料並上材料、在路上等語，以此方式詐騙告訴人，致告訴人不疑有他而匯款之事實。 6 108年7月16日被告寄發予告訴人手機簡訊1則 被告於簡訊內容自承「犯錯」，足認被告坦認自始未將款項用於進貨冷氣設備之事實。 7 108年4月26日估價單、108年6月10日保管條、108年4月29日中國信託商業銀行匯款申請書 被告以提供估價單、保管條之方式，詐騙亞鋒公司代表人鄭詩雋匯款之事實。 
二、核被告所為，係犯刑法第339條第1項之詐欺取財罪嫌。至告
    訴意旨認被告涉犯背信罪部分，查告訴人亞鋒公司匯款予被
    告之目的，係為給付被告訂購冷氣設備之材料及被告承攬冷
    氣之報酬，而非為委任被告財產事務之處理，自與背信罪之
    構成要件有間，然此部分如成立犯罪，與上開起訴事實間具
    有同一事實之關係，應為起訴效力所及，故不另為不起訴處
    分，併此敘明。
三、依刑事訴訟法第251條第1項提起公訴。
　　此　致
臺灣桃園地方法院
中　　華　　民　　國　 109　　年　　7 　　月　　28　　日
                              檢察官  吳宜展
本件證明與原本無異　　　　　　　　　　　　　　　　　　　
中　　華　　民　　國　 109　  年　 10　 　月　  15  　日
                              書記官  洪佳伶
所犯法條　　
中華民國刑法第339條
（普通詐欺罪）
意圖為自己或第三人不法之所有，以詐術使人將本人或第三人之
物交付者，處5年以下有期徒刑、拘役或科或併科50萬元以下罰
金。
以前項方法得財產上不法之利益或使第三人得之者，亦同。
前二項之未遂犯罰之。